【裁判字號】    90,簡上,32
【裁判日期】    901109
【裁判案由】    傷害
【裁判全文】
臺灣板橋地方法院刑事判決                            九十年度簡上字第三二號
    上訴人
    即被告  乙○○
右列被告因傷害案件，不服本院八十八年度板簡字第一五五二號，中華民國八十九年
一月二十五日第一審簡易判決（起訴案號：臺灣板橋地方法院檢察署八十七年度偵字
第四０六七號），提起上訴，本院管轄第二審之合議庭判決如左：
    主    文
原判決撤銷。
本件免訴。
    理    由
一、本件公訴意旨略以：被告乙○○因甲○○先前向其借款之債務糾葛已有嫌隙，於
    民國八十七年一月十三日凌晨三時許，二人在臺北縣樹林市○○街與名園街口相
    遇，復因言語不合起爭執，乙○○竟基於傷害之故意，出手毆打甲○○，致甲○
    ○因此受有頭部瘀腫傷三×二公分、臉部擦傷三×一公分、五×一公分、左膝部
    擦傷三×二公分等傷害，因認被告涉犯刑法第二百七十七條第一項之普通傷害罪
    嫌云云。
二、惟按案件曾經判決確定者，應諭知免訴之判決。又免訴判決得不經言詞辯論為之
    ，刑事訴訟法第三百零二條第一款、第三百零七條分別定有明文。再訴訟上所謂
    一事不再理之原則，關於實質上一罪或裁判上一罪，亦均有其適用，最高法院六
    十年台非字第七七號著有判例。
三、經查被告乙○○前亦曾因與甲○○同一筆債務糾紛，於八十七年六月四日下午二
    時許，騎乘機車行經臺北縣樹林市○○街與太平街口時，與甲○○相遇，因甲○
    ○認被告向其吐口水，遂以路旁商家之臉盆盛水潑向被告，被告因而心生不滿，
    遂基於傷害之故意，從路邊撿拾木棍一支毆打甲○○，致甲○○因此受有左肩部
    皮下溢血、及兩大腿內側皮下溢血之傷害。案經甲○○訴由臺北縣警察局樹林分
    局移送臺灣板橋地方法院檢察署檢察官偵查後，以被告涉犯刑法第二百七十七條
    第一項之普通傷害罪嫌提起公訴（八十七年度偵字第一一六八０號），嗣經本院
    於八十七年九月三日以八十七年度易字第三八０二號判處被告傷害人之身體，處
    罰金一千元，被告不服提起上訴，再經臺灣高等法院於八十七年十月二十八日以
    八十七年度上易字第六二七二號判決駁回上訴確定，嗣於同年十二月二十九日執
    行完畢。有該案起訴書、歷審判決正本、及臺灣高等法院檢察署刑案紀錄簡覆表
    各一件在卷可查。
四、本案之犯罪行為時間雖先於上開案件之行為時間，惟前案已先起訴且經判決確定
    執行完畢，而本案與前案之犯罪原因均係出於同一筆債務糾葛，犯罪行為時間相
    距僅五月餘，且犯罪之構成要件相同，顯係基於概括犯意為之，應屬裁判上一罪
    之連續犯關係，應為前案之既判力效力所及。揆諸前揭條文規定及判例意旨，本
    案自應為免訴決之諭知。原審未察遽為被告有罪之判決，尚有未洽。被告上訴理
    由空言否認犯行，固屬無據，然原決既有不當，自應予以撤銷，另為免訴判決之
    諭知。
五、末查本件既應諭知免訴判決，依刑事訴訟法第四百五十一條之一第四項第三款規
    定，即屬不得以簡易判決處刑之案件，本件應依同法第四百五十五條之一，準用
    第三百六十九條第二項規定，撤銷原審判決，改依第一審通常程序審判，附此敘
    明（司法院刑事法律專題研究（五）法律問題研討第一三二則參照）。
六、依照上開說明，本件爰不經言詞辯論，逕為諭知免訴之判決。
據上論斷，應依刑事訴訟法第四百五十五條之一第一項、第三項、第三百六十九條第
一項前段、第二項、第三百六十四條、第三百零二條第一款、第三百零七條，判決如
主文。
中      華      民      國      九  十    年    十  一    月     九     日
                                          臺灣板橋地方法院刑事第四庭
                                              審判長法  官  許 仕 楓
                                                    法  官  游 秀 雯
                                                    法  官  談    虎
右正本證明與原本無異。
如不服本判決，應於判決送達後十日內，向本院提出上訴狀。
                                                    書記官  陳 君 偉
中      華      民      國      九  十    年    十  一    月   十  二   日


司法院資訊處製作；財團法人民間司法改革基金會備份。
